【裁判字號】    90,苗簡,329
【裁判日期】    901109
【裁判案由】    侵權行為損害賠償
【裁判全文】
臺灣苗栗地方法院民事簡易判決                      九十年度苗簡字第三二九號
    原      告  丙○○
                乙○○
    被      告  甲○○
右當事人間請求侵權行為損害賠償事件，本院判決如左：
    主    文
被告應給付原告丙○○新台幣伍萬壹仟參佰壹拾伍元，原告乙○○新台幣陸萬肆仟伍
佰元，及均自民國九十年五月二十二日起至清償日止，按年利率百分之五計算之利息
。
原告其餘之訴駁回。
訴訟費用由被告負擔三分之一，原告丙○○負擔九分之四，原告乙○○負擔九分之二
。
本判決第一項於原告丙○○以新台幣壹萬柒仟元，原告乙○○以新台幣貳萬壹仟伍佰
元分別為被告供擔保後，各得假執行。
原告其餘假執行之聲請均駁回。
    事實及理由
壹、原告之聲明：
（一）被告應給付原告丙○○新台幣（下同）十八萬四千一百元，原告乙○○十一萬
      四千五百元，及均自起訴狀繕本送達翌日起至清償日止，按年利率百分之五計
      算之利息。
（二）願供擔保聲請宣告假執行。
貳、事實摘要：
一、原告方面：
（一）被告於民國八十八年五月二十三日下午一時許，在苗栗縣竹南鎮親戚家中喝酒
      後，已達不能安全駕駛汽車之程度（肇事後其吐氣酒精濃度達零點七五MG／L
      ），竟仍於同日下午四時二十分許駕駛Ｑ八—三０二九號自用小客車，沿苗栗
      縣竹南鎮○○街由西往東行駛，其本應注意車前狀況，並隨時採取必要之安全
      措施，而依當時情形，並無不能注意之情事，竟疏未注意，於民治街與光復路
      口撞及當時沿光復路由南往北行駛之原告丙○○所駕駛附載原告乙○○之ＪＰ
      —七一四八號自用小客車，致原告丙○○受有左肩頸部挫傷，原告乙○○受有
      右膝關節、髖骨及左右小腿等處挫傷之傷害。被告前開傷害行為，業經鈞院刑
      事庭以八十八年度易字第五八三號判決其構成公共危險罪及傷害罪，應執行有
      期徒刑五月，如易科罰金，以三百元折算一日確定。
（二）原告因被告之傷害行為受有下列損害：
（１）醫療費用：原告丙○○共支出急診及回診費用共九千零五十元。原告乙○○共
      支出急診及醫療費用共一萬四千五百元。
（２）修車費用：本件原告丙○○所有之ＪＰ—七一四八號自用小客車因被告肇事而
      受損，共支出修復費用七萬五千零五十元。
（３）慰撫金：原告二人因本件車禍嚴重受傷，前後多日入院開刀治療，而出院後尚
      須定期前往醫院診療、復健，住院及往返醫院復健期間所受肉體及精神上煎熬
      ，實非一般人所能忍受，爰各請求十萬元之慰撫金。
  綜上所述，被告應給付原告丙○○共十八萬四千一百元，原告乙○○十一萬四千五
  百元，為此依侵權行為之法律關係請求被告給付如訴之聲明。
二、被告方面：被告確實因駕駛過失肇事，對醫藥費用及修車費用被告並無意見，被
    告已投保責任險，保險公司將處理本件損害賠償事宜。
參、法院之判斷：
一、本件被告經合法通知，未於最後言詞辯論期日到場，核無民事訴訟法第三百八十
    六條所列各款情形，爰依原告之聲請，由其一造辯論而為判決。
二、原告主張被告於八十八年五月二十三日下午一時許，在苗栗縣竹南鎮親戚家中喝
    酒後，已達不能安全駕駛汽車之程度（肇事後其吐氣酒精濃度達零點七五MG ／L
    ），竟仍於同日下午四時二十分許駕駛Ｑ八—三０二九號自用小客車，沿苗栗縣
    竹南鎮○○街由西往東行駛，其本應注意車前狀況，並隨時採取必要之安全措施
    ，而依當時情形，並無不能注意之情事，竟疏未注意，於民治街與光復路口撞及
    當時沿光復路由南往北行駛之原告丙○○所駕駛附載原告乙○○之ＪＰ—七一四
    八號自用小客車，致原告丙○○受有左肩頸部挫傷，原告乙○○受有右膝關節、
    髖骨及左右小腿等處挫傷之傷害。被告前開傷害行為，業經本院刑事庭以八十八
    年度易字第五八三號判決其構成公共危險罪及傷害罪，應執行有期徒刑五月，如
    易科罰金，以三百元折算一日確定等情，業據其提出本院八十八年度易字第五八
    三號判決及診斷證明書四紙為證，且為被告所不爭執，復經本院調閱前開卷宗核
    閱無訛，自堪信原告主張被告駕駛過失肇事乙節為真實。
三、按因故意或過失，不法侵害他人之權利者，負損害賠償責任；不法侵害他人之身
    體、健康、名譽、自由、信用、隱私、貞操，或不法侵害其他人格法益而情節重
    大者，被害人雖非財產上之損害，亦得請求賠償相當之金額；又不法毀損他人之
    物者，被害人得請求賠償其物因毀損所減少之價額，民法第一百八十四條第一項
    前段、第一百九十五條第一項前段、第一百九十六條分別定有明文。本件被告因
    駕駛過失肇事，致原告二人受傷，原告所駕駛車輛亦受有損害，是被告自應對原
    告負損害賠償之責。茲就原告所受損害審酌如下：
（１）醫療費用：原告丙○○主張其支出急診及回診費用共九千零五十元，原告乙○
      ○支出急診及醫療費用共一萬四千五百元等情，各據其提出醫療費用收據一紙
      為證，且為被告所不爭，自堪信為真實。
（２）修車費用：原告丙○○主張所駕駛之ＪＰ—七一四八號自用小客車於車禍發生
      當時之監理登記名義人雖為原告之妹黎燕娥，然實際所有人仍為原告丙○○，
      系爭車輛因被告肇事而撞損，共支出修車費用七萬五千零五十元等情，業據其
      提出富東汽車材料有限公司汽車服務廠估價單為證，復經本院向交通部公路局
      新竹區監理所新竹市監理站調閱系爭車輛之車籍資料、新領牌照登記書及異動
      登記書查核屬實，且為被告所不爭執，自堪信為真實。按物被毀損者，被害人
      依民法第一百九十六條請求賠償物被毀損所減少之價額，得以修復費用為估定
      之標準，但以必要者為限，例如修理材料以新品換舊品，應予折舊，最高法院
      七十七年度第九次民事庭會議決議可資參照。查依原告所提之修車費用估價單
      核算其支出工資項目共一萬六千四百元，零件費用項目共五萬八千六百五十元
      ，共計七萬五千零五十元等情，業據其提出估價單為證，堪信屬實。再依本院
      所調閱系爭車輛之新領牌照登記書觀之，原告之車為自用小客車，一九九三年
      四月三十日出廠，至本件車禍發生之八十八年五月二十三日止，為實際使用約
      六年一個月之車輛，揆諸首開說明，其零件部分應予折舊，又依行政院所頒佈
      之固定資產耐用年數表及固定資產折舊率表，自用小客車之耐用年數為五年，
      採用定率遞減法計算其折舊，每年折舊率為千分之三六九，再依所得稅法第五
      十四條第三項：「採用定率遞減法者，其最後一年度之未折減餘額，以等於成
      本十分之一為合度。」之規定計算，則原告關於零件部分得請求之金額為前開
      零件費用之十分之一即五千八百六十五元，合計原告丙○○得請求被告給付之
      金額為工資一萬六千四百元加零件費用五千八百六十五元，共為二萬二千二百
      六十五元。
（３）慰撫金：原告二人主張其等因本件車禍嚴重受傷，精神上甚感痛苦，爰各請求
      十萬元之慰撫金等語，查據原告所提其二人於八十八年五月二十三日即本件車
      禍發生當日至慈幼醫院就診之診斷書載明原告丙○○所受傷害為左肩頸部挫傷
      ，原告乙○○所受傷害為右膝、左腿挫傷瘀青紅腫，另原告所提之樹林健全中
      醫診所診斷證明書則記載原告丙○○左肩臂挫傷，自八十八年六月十八日起至
      八十八年八月二十七日止共治療十一次整，原告乙○○右膝關節挫傷，髖骨挫
      傷，左右小腿挫傷，自八十八年五月二十六日起至八十八年九月四日止，共治
      療四十九次整等語，另原告丙○○五十年十一月二十日生，於車禍發生時任職
      於倍磁實業有限公司擔任工地主任，年收入為五十八萬五千元，原告乙○○五
      十二年二月十八日生，於車禍發生時任職於伍得福企業有限公司擔任會計，年
      收入為二十九萬二千元，有卷附之戶籍謄本及扣繳憑單可稽，另被告為六十四
      年三月二十日生，現擔任礦泉水公司之臨時工，本院斟酌原告所受傷勢及治療
      過程所受痛苦，及兩造身分、地位、經濟能力等一切情狀，認為原告丙○○所
      得請求之慰撫金以二萬元為相當，原告乙○○所得請求之慰撫金以五萬元為相
      當，逾此範圍之請求則無理由，應予駁回。
四、綜上所述，原告丙○○得請求醫療費九千零五十元，修車費用二萬二千二百六十
    五元，慰撫金二萬元，合計五萬一千三百一十五元，原告乙○○得請求醫療費用
    一萬四千五百元，慰撫金五萬元，合計六萬四千五百元。從而，原告本於侵權行
    為之法律關係請求被告給付原告丙○○五萬一千三百一十五元，原告乙○○六萬
    四千五百元，及均自起訴狀繕本送達翌日即九十年五月二十二日起至清償日止，
    按年利率百分之五計算之利息，核屬有據，應予准許，逾此範圍之請求則無理由
    ，應予駁回。
五、本件原告陳明願供擔保，聲請宣告假執行，就其勝訴部分，核無不合，爰酌定相
    當擔保金額准許之，至原告敗訴部分，其假執行之聲請，已失所附麗，應予駁回
    。
六、據上論結，本件原告之訴為一部有理由，一部無理由，依民事訴訟法第四百三十
    六條第二項、第三百八十五條第一項前段、第八十五條第一項但書、第三百九十
    條第二項，判決如主文。
中      華      民      國    九十      年     十一     月      九      日
                                  臺灣苗栗地方法院苗栗簡易庭
~B法      官  曾明玉
右為正本係照原本作成。
如對本判決上訴，須於判決送達後廿日內向本院提出上訴狀。
~B法院書記官  陳俊元
中      華      民      國    九十      年     十一     月      九      日


司法院資訊處製作；財團法人民間司法改革基金會備份。
